【裁判字號】    89,訴,1267
【裁判日期】    890921
【裁判案由】    毒品危害防制條例
【裁判全文】
臺灣板橋地方法院刑事判決                        八十九年度訴字第一二六七號
    公  訴  人  臺灣板橋地方法院檢察署檢察官
    被      告  甲○○
右列被告因違反毒品危害防制條例案件，經檢察官提起公訴（八十九年度毒偵字第三
三一四號），本院判決如左：
    主  文
甲○○連續施用第一級毒品，處有期徒刑捌月。扣案之注射針筒壹支沒收。
    事  實
一、甲○○前因施用第一級毒品海洛因案件，經本院以八十七年度毒聲字第一一三七
    號裁定送觀察、勒戒後，有繼續施用毒品之傾向，而由本院再以八十七年度毒聲
    字第一六七九號裁定送強制戒治，嗣執行已滿三個月後，無繼續戒治之必要，復
    經本院以八十八年度毒聲字第七九三號裁定停止戒治交付保護管束，經執行保護
    管束期滿後，由臺灣板橋地方法院檢察署檢察官於民國八十八年九月十六日以八
    十八年度戒毒偵字第二七號處分不起訴確定。詎甲○○於五年內又基於概括之犯
    意，自八十九年二月間某日起至同年四月十七日止，連續在臺北縣泰山鄉○○路
    ○段三七二巷七號二樓住處內，將第一級毒品海洛因混合礦泉水後，再以注射針
    筒注射手臂之方式，施用海洛因多次，平均每天施用一次。嗣於八十九年四月十
    七日下午三時許，經警在上址住處內查獲，並扣得其所有供施用海洛因所用之注
    射針筒一支。
二、案經臺北縣警察局新莊分局報請臺灣板橋地方法院檢察署檢察官偵查起訴。
    理  由
一、訊據被告甲○○固坦承有施用海洛因之犯行，惟辯稱：伊施用之時間僅至八十九
    年四月十六日止，且總共僅施用三次而已，並非每日施用一次云云。經查：右揭
    被告自八十九年二月間起至同年四月十七日止，每天施用一次海洛因之事實，業
    據被告於警訊中坦承不諱，且其復供稱所施用之海洛因是向不詳姓名年籍綽號「
    阿宏」之人購得，次數有數十次，而被查獲時因剛用完海洛因，故只扣得注射針
    筒一支等情，苟其總共只施用三次，何需購買數十次之海洛因﹖足見被告所辯上
    情，純係圖減輕罪賣之卸詞，不足採信。此外，並有其所有供施用海洛因所用之
    注射針筒一支扣案可資佐證。而被告為警查獲後所採集之尿液檢體，經送往臺北
    縣衛生局以化學薄層層析法、酵素免疫分析法檢驗之結果，確有海洛因成份嗎啡
    陽性反應，有該局八十九年五月十日八九北衛六字第二八五五五號函暨所附檢驗
    成績書在卷可稽；另被告前因施用第一級毒品海洛因案件，經本院以八十七年度
    毒聲字第一一三七號裁定送觀察、勒戒後，有繼續施用毒品之傾向，而由本院再
    以八十七年度毒聲字第一六七九號裁定送強制戒治，嗣執行已滿三個月後，無繼
    續戒治之必要，復經本院以八十八年度毒聲字第七九三號裁定停止戒治交付保護
    管束，經執行保護管束期滿後，由臺灣板橋地方法院檢察署檢察官於八十八年九
    月十六日以八十八年度戒毒偵字第二七號處分不起訴確定，此有本院上開裁定三
    件、該檢察官不起訴處分書一件附卷可憑，足認被告於強制戒治期滿後，五年內
    再犯施用毒品罪。罪證明確，被告犯行洵堪認定。
二、按毒品危害防制條例業於八十六年十月三十日經立法院三讀通過，經總統於八十
    七年五月二十日公布施行，自同年月二十二日起生效，該條例已將海洛因列為第
    一級毒品管制，自不得非法製造、運輸、販賣、轉讓、施用或持有，被告違反此
    項規定，施用第一級毒品海洛因之行為，核係觸犯同條例第十條第一項之施用第
    一級毒品罪。又被告持有海洛因之低度行為，應為其施用之高度行為所吸收，不
    另論罪。再被告先後多次施用海洛因之犯行，時間緊接，所犯又係構成犯罪要件
    相同之罪名，顯係基於概括犯意為之，為連續犯，應依刑法第五十六條規定以一
    罪論，並加重其刑。爰審酌被告之品行、智識程度、施用海洛因戕害身心、對社
    會治安可能之危害程度甚鉅、及被告前曾一度因施用海洛因送強制戒治期滿經不
    起訴處分後，猶不思戒解革除惡習，仍一再施用，惡性非輕，惟其犯罪後坦承部
    分犯行等一切情狀，量處如主文所示之刑，以示懲儆。至扣案之注射針筒一支，
    係被告所有且係供施用海洛因所用之物，業據其陳明在卷，爰依刑法第三十八條
    第一項第二款規定宣告沒收。
據上論斷，應依刑事訴訟法第二百九十九條第一項前段，毒品危害防制條例第十條第
一項，刑法第十一條前段、第五十六條、第三十八條第一項第二款，判決如主文。
本案經檢察官蔡顯鑫到庭執行職務。
中      華      民      國      八十九      年     九     月   二十一   日
                                      臺灣板橋地方法院刑事第三庭
                                          法  官  趙  義  德
右正本證明與原本無異。
如不服本判決應於送達後十日內向本院提出上訴狀。
                                          書記官  張  慧  玲
中      華      民      國      八十九      年     九     月   二十八   日
附錄本案論罪科刑法條全文：
毒品危害防制條例第十條第一項：
施用第一級毒品者，處六月以上五年以下有期徒刑。


司法院資訊處製作；財團法人民間司法改革基金會備份。
